臺灣新北地方法院刑事判決
111年度易字第717號
公  訴  人  臺灣新北地方檢察署檢察官
被      告  劉修全


上列被告因妨害名譽案件，經檢察官提起公訴（111 年度偵字第
19792號），本院判決如下：
    主  文
劉修全犯公然侮辱罪，處罰金新臺幣伍仟元，如易服勞役，以新
臺幣壹仟元折算壹日。
    事實及理由
壹、查被告劉修全所犯係死刑、無期徒刑、最輕本刑為3 年以上
    有期徒刑以外之罪，被告於準備程序就被訴事實為有罪之陳
    述，經告知簡式審判程序之旨，並聽取其與檢察官之意見後
    ，本院認無不得或不宜改依簡式審判程序進行之處，爰依刑
    事訴訟法第273 條之1 第1 項、第284 條之1 之規定，裁定
    進行簡式審判程序。
貳、本案犯罪事實、證據及應適用之法條，除補充「被告於111 
    年9 月19日本院準備程序及審理時之自白（參本院卷附當日
    各該筆錄）」為證據外，餘均引用附件即檢察官起訴書之記
    載。
叁、爰審酌被告為智識正常之成年人，僅因不滿告訴人，而於特
    定多數人得以共見共聞之群組內，以足以貶損他人社會評價
    之輕蔑言語辱罵告訴人，顯然欠缺尊重他人名譽之觀念，所
    為應予非難，兼衡被告素行（見本院卷附臺灣高等法院被告
    前案紀錄表1份）、其碩士畢業之智識程度、家庭經濟狀況
    、須扶養小孩，及其犯罪之目的、動機，暨被告於本院訊問
    中坦認犯行之犯後態度，惟迄今未與告訴人達成和解或取得
    諒解等一切情狀，量處如主文所示之刑，並諭知易服勞役之
    折算標準。
肆、本判決係依刑事訴訟法第310 條之2 及第454 條所製作之簡
    化判決，依法僅需記載犯罪事實、證據名稱及應適用之法條
    ，並得以簡略方式為之，如認定之犯罪事實、證據及應適用
    之法條，與檢察官起訴書之記載相同者，得引用之，附此敘
    明。
據上論斷，應依刑事訴訟法第273 條之1 第1 項、第299 條第1
項前段、第310 條之2 、第454 條（本件依刑事判決精簡原則，
僅記載程序法條文），判決如主文。
本案經檢察官陳雅詩偵查起訴，由檢察官宋有容到庭執行職務。
中　　華　　民　　國　　111 　年　　10　　月　　3 　　日
                  刑事第十七庭  法  官 許菁樺
上列正本證明與原本無異。　　　　　　　　　
如不服本判決，應於判決送達後20日內敘明上訴理由，向本院提
出上訴狀（應附繕本），上訴於臺灣高等法院。其未敘述上訴理
由者，應於上訴期間屆滿後20日內向本院補提理由書「切勿逕送
上級法院」。　　　　　　　　　
                                書記官  陳冠云
中　　華　　民　　國　　111 　年　　10　　月　　5 　　日

附錄本判決論罪之法律條文：
中華民國刑法第309 條
公然侮辱人者，處拘役或9 千元以下罰金。
以強暴犯前項之罪者，處1 年以下有期徒刑、拘役或1 萬5 千元
以下罰金。
附件：
臺灣新北地方檢察署檢察官起訴書
                                    111年度偵字第19792號
　　被　　　告　劉修全　男　45歲（民國00年0月00日生）
　　　　　　　　　　　　住新北市○○區○○路0段00號12樓
　　　　　　　　　　　　國民身分證統一編號：Z000000000號
上列被告因妨害名譽案件，已經偵查終結，認應提起公訴，茲將
犯罪事實及證據並所犯法條分敘如下：
　　　　犯罪事實
一、劉修全與鍾欣志為前同事，渠等與前同事（總計共8名成員
    ）成立通訊軟體「遠易通賤客群」LINE對話群組（下稱本案
    LINE群組）。劉修全基於公然侮辱之犯意，於民國110年6月
    23日上午7時43分許，在特定多數人得共見共聞之本案LINE
    群組內，辱稱鍾欣志「神豬」、「SD」（意指臺語「死豬」
    之英文縮寫代號）、「你可是遠（應係指劉修全和鍾欣志曾
    共事之遠易通股份有限公司之縮寫）最標準的荒唐工程師」
    等語，足以貶損鍾欣志之名譽。
二、案經鍾欣志訴由新北市政府警察局板橋分局報告偵辦。
　　　　證據並所犯法條
一、證據清單及待證事實：
編號 證據名稱 待證事實 1 被告劉修全之供述 訊據被告劉修全固坦承有在本案LINE群組登載「神豬」、「SD」、「你可是遠最標準的荒唐工程師」等語，惟矢口否認公然侮辱之犯意，辯稱：當時並非係指告訴人云云。 2 證人即告訴人鍾欣志之指證 全部犯罪事實。 3 卷附之110年6月23日之本案LINE群組對話內容 佐以證明被告曾於該對話群組內登載「神豬」、「SD」、「你可是遠最標準的荒唐工程師」等語，且按照該群組之對話前後文，應可確認被告所指稱之「神豬」、「SD」、「荒唐工程師」等語係指告訴人，被告所辯顯不可採。 
二、核被告所為，係犯刑法第309條第1項之公然侮辱罪嫌。另報
    告意旨認被告上開行為涉犯誹謗罪等情。按刑法第310條誹
    謗罪之成立，必須意圖散布於眾，而指摘或傳述足以毀損他
    人名譽之具體事實，尚僅抽象的公然為謾罵或嘲弄，並未指
    摘具體事實，則屬刑法第309條第1項公然侮辱罪範疇，最高
    法院86年台上字第6920號判決可資參照。本案依告訴及報告
    意旨，被告係抽象地對告訴人為公然謾罵，並未指摘具體事
    實，當屬刑法第309條第1項公然侮辱罪之範疇，告訴及報告
    意旨容有誤會，附此敘明。
三、依刑事訴訟法第251條第1項提起公訴。
　　此　致
臺灣新北地方法院
中　　華　　民　　國　 111　　年　　6 　　月　　9 　　日
　　　　　　　　　　　　　　檢察官　陳雅詩